Tel: (1) 8428842

LUIS FERNANDO LOZADA CASTRO

C.C. 11. 349. 232 de Zipaquirá (Cundinamarca)

Carrera 4A No. 17 – 02 Bloque C Apto. 402 Facatativa (Cundinamarca)

Fecha nacimiento: 13 julio 1973

Ingeniero agrícola

Especialista en Seguridad Industrial, Higiene y Gestión Ambiental (HSE). Licencia de Salud Ocupacional Resolución No. 10708 de 29/11/2006

Tel: (1) 842 88 42 - 313 3966828

PERFIL PROFESIONAL

Especialista en Seguridad Industrial, Salud Ocupacional y Gestión Ambiental con experiencia en el sector de la construcción, minero e hidrocarburos.

Profesional con experiencia en el establecimiento, documentación, implementación, sequimiento y auditoría de Sistemas de Gestión de Calidad, basados en la Norma ISO 9001:2008, y conocimientos en la implementación de Sistemas de Gestión basados en Normas ISO 14001:2004, RUC y OHSAS 18001:2007.

Auditor interno Normas ISO 9001-2000 y OSHAS 18001.

Ingeniero con alto grado de compromiso, desempeño, responsabilidad y orden en las actividades encomendadas, para lograr los objetivos propuestos. Capacidad para trabajar en equipo y bajo presión. Experiencia en campo, manejo de personal y situaciones difíciles. Con buenas relaciones interpersonales. Capacidad de auto-aprendizaje, ingenioso y recursivo.

EDUCACIÓN

PREGRADO: Universidad Nacional de Colombia. Bogotá D.C.

Departamento de ingeniería Agrícola y Civil. Ingeniero Agrícola. Enero de 1990 – agosto 1997.

ESPECIALIZACIÓN: Universidad Agraria de Colombia UNIAGRARIA.

Bogotá D.C.

Especialización en Seguridad Industrial, Higiene y Gestión

Ambiental.

DIPLOMADO: Diplomado Gerencia de Sistemas de Calidad ISO 9000 versión 2000.

130 horas. Universidad del Valle sede Bogotá D.C.

Febrero - mayo 2004.

Certificado de auditor interno de calidad en ISO 9001: 2000 - ISO 19011.

FORMACIÓN

Tel: (1) 8428842 Cel: 3133966828 Email: fernandolozada@colombia.com

Curso de Auditor interno en Sistemas de Gestión Seguridad y Salud Ocupacional. Norma NTC OHSAS 18001:2000. CONCALIDAD. 22, 23 febrero – 3 marzo de 2007. 24 horas. Certificado de auditor interno en NTC OHSAS 18001:2000.

Cursos Servicio Nacional de Aprendizaje SENA:

- Salud Ocupacional en la industria y la construcción, 60 horas. Espinal. Octubre noviembre de 2005.
- Curso Sistemas de Gestión Ambiental ISO 14001: 2004, 60 horas. Bogotá. Noviembre de 2005.
- Curso Sistemas de Gestión Salud Ocupacional y Seguridad Industrial OSHAS 18001:2000, 60 horas. Cartagena. Diciembre de 2005.
- Curso Seguridad en riesgo eléctrico, filosofía de la prevención, 60 horas. Manizales.
 Junio de 2007.
- Curso Construcción de casas sismoresistentes de uno y dos pisos. 220 horas. Medellín. Octubre de 2007.
- Curso Costos y presupuestos para edificaciones. Modulo I: Generalidades. 60 horas.
 Medellín. Diciembre de 2007.
- Curso Interventoría de obras. 40 horas Medellín. Diciembre de 2009.
- Curso Manipulación segura de sustancias químicas. 40 horas Bogotá. Diciembre 2009.
- Curso Operación de sistemas de potabilización de agua. Generalidades. 40 horas. Dos Quebradas. Abril 2010.

Conocimientos en sistemas: Microsoft Office (Excel, Word, Power Point, Access), Internet, Autocad, Corel Draw, MS Visio, MS Project.

EXPERIENCIA LABORAL

1. MONTEJO CASTILLO & CIA

Jefe Inmediato: Dr. Víctor Montejo. Teléfono: 3112968064.

Cargo: Coordinador HSEQ (Seguridad Industrial, Salud Ocupacional, Ambiente

/ Calidad)

Proyecto: Transporte de crudo desde los campos de Mansarovar Energy

Colombia Itd., a la planta de almacenamiento en zona franca

Barranguilla.

Tiempo: De 15 de mayo de 2011 – 15 de agosto de 2011.

Funciones:
• Diseñar todas las actividades de HSE.

- Presentar los diferentes informes de HSE a la gerencia y a las firmas con quien el empleador tenga contratos.
- Hacer cumplir el cronograma de actividades de HSE.
- Efectuar continuamente el estudio de panorama de riesgos de la compañía.
- Efectuar el control de toda la normatividad que en políticas de HSE establezca la gerencia de la compañía y sus diferentes clientes frente a los vehículos propios y a los vehículos afiliados como terceros.
- Asesorar a la gerencia en la implementación de medidas que conlleven a obtener las diferentes certificaciones en HSEQ tales

Tel: (1) 8428842

como ISO 9001,ISO 14001, OSHAS 18001 y la correspondiente

calificación en el RUC

2. ICEIN S.A.

Jefe Inmediato: Ing. Sergio Vidal

Teléfono: 3753023

Cargo: Residente SISO (Seguridad Industrial y Salud Ocupacional)

Proyecto: Diagnostico y mantenimiento de la malla vial local de las localidades de

Suba, Barrios Unidos, Kennedy, Fontibon, Engativá, Ciudad Bolívar, Mártires, San Cristóbal, Rafael Uribe Uribe, Tunjuelito y Santafé, de conformidad con los convenios interadministrativos celebrados entre la

UMV y los Fondos de Desarrollo Local

Tiempo: De 3 de mayo de 2010 – 3 de abril de 2011.

Funciones:

• Asegurar el cumplimiento de las obligaciones SISO contempladas

en los pliegos de condiciones, el contrato, normas vigentes. Implementar el Programa de Manejo Ambiental aprobado.

Realizar las inspecciones planeadas.

Desarrollar los programas de capacitación.

Plantear medidas de intervención para el control de los riesgos

identificados y evaluados.

• Elaborar todos aquellos procedimientos aplicables a la obra de acuerdo con el análisis de riesgos.

3. AGUILAR CONSTRUCCIONES S.A.

Jefe Inmediato: Claudia Galán Teléfono: 310 7679989

Cargo: Ingeniero SISOMA(Seguridad Industrial y Salud Ocupacional y Medio

Ambiente)

Proyecto: • Construcción doble calzada variante de Madrid, Concesión Bogotá

"Fontibon"—Facatativa – Los Alpes. Contrato CCFC 09-010.
Planta de Asfalto. Vereda Balsillas Mosquera Cundinamarca.

Cantera Salitre Blanco. Villeta Cundinamarca.

Tiempo: De 2 de julio de 2009 – 9 de enero de 2010.

Funciones: • Responsable del área SISOMA de obras y plantas de la compañía.

Elaboración y implementación del PSO.

Elaboración de los Indicadores de cumplimiento ambiental ICA.

Coordinar las áreas de Medio ambiente, tráfico y social.

Coordinar actividades con al ARP.

Manejo de estadísticas, informes, investigación de accidentes.

Coordinar el COPASO.

4. UNION TEMPORAL TRANSVIAL

Jefe Inmediato: Ing. Alexander Patiño Giraldo

Teléfono: 314 2958344

Cargo: Ingeniero Residente SISO (Seguridad Industrial y Salud Ocupacional)
Proyecto: Adecuación de la Calle 26(Avenida Jorge Eliécer Gaitán) al sistema de

Transmilenio en el Grupo 4, Tramo 4 comprendido entre la Carrera 42B

Tel: (1) 8428842 Cel: 3133966828 Email: fernandolozada@colombia.com

y la Carrera 19.

Tiempo: Funciones:

De 18 de diciembre de 2008 – 13 de abril de 2009

- Elaborar el Componente S&SO del PIPMA con base en el Estudio de Impacto Ambiental y los lineamientos dados por la OGA.
- Asistir al Director Social S&SOMA en las actividades de Seguridad y Salud Ocupacional que lo requiera.
- Asegurar el cumplimiento de todas las obligaciones de Seguridad y Salud Ocupacional contempladas en los Pliegos de Condiciones, el Contrato, normas y aspectos legales vigentes.
- Asistir a las reuniones a las que se le requiera por parte del Contratista, la Interventoría y/o el IDU.
- Coordinar y dirigir el Programa de Gestión en Seguridad y Salud Ocupacional durante la etapa de preconstrucción.
- Asesorar al Comité Paritario de Salud Ocupacional / Vigía de Salud Ocupacional para el cumplimiento de sus funciones.
- Medir la efectividad del Programa de Gestión en Seguridad y Salud Ocupacional y realizar los ajustes necesarios.

5. VICON S.A.

Jefe Inmediato: Ing. Luis Carlos Espìnosa G.

Teléfono: 3

313 8510404

Cargo: Proyecto:

Ingeniero Residente SISO (Seguridad Industrial y Salud Ocupacional). Rehabilitación de los tramos rojos de las vías de la malla vial arterial principal y complementaria correspondiente al grupo 3 en Bogotá D.C.

Tiempo: Funciones:

De 12 de febrero de 2008 – 30 de septiembre de 2008

- Asegurar el cumplimiento de las obligaciones SISO contempladas en los pliegos de condiciones, el contrato, normas vigentes.
- Implementar el Programa de Manejo Ambiental aprobado.
- Realizar las inspecciones planeadas.
- Desarrollar los programas de capacitación.
- Plantear medidas de intervención para el control de los riesgos identificados y evaluados.
- Elaborar todos aquellos procedimientos aplicables a la obra de acuerdo con el análisis de riesgos.

6. UNIÓN TEMPORAL VIAS 49 (CONSTRUCTORA CARLOS COLLINS – CONSTRUIRTE LTDA).

Jefe Inmediato: Ing. Nancy Villamizar Delgado. Teléfono: 3844052 – 7830095 – 6114191.

Cargo: Ingeniero Residente SISO (Seguridad Industrial y Salud Ocupacional).

Proyecto: Construcción y/o rehabilitación de vías en varias localidades en Bogotá

D.C. Grupo 4: localidad de Bosa, en Bogotá D.C.

Tiempo: De 10 de

De 10 de Septiembre de 2007 – 07 de febrero de 2008.

Funciones:

- Asegurar el cumplimiento de las obligaciones SISO contempladas en los pliegos de condiciones, el contrato, normas vigentes.
- Realizar las inspecciones planeadas.
- Desarrollar los programas de capacitación.
- Plantear medidas de intervención para el control de los riesgos identificados y evaluados.

Elaborar todos aquellos procedimientos aplicables a la obra de acuerdo con el análisis de riesgos.

7. ARQ. GERMAN DARIO RODRIGUEZ – ARQ. RAFAEL EDUARDO PARRA.

Ing. José Iván Rodríguez. Jefe Inmediato:

Teléfono: 313 4241566 Cargo: Coordinador HSEQ

Provecto: Consorcio San Jorge 071. Mejoramiento integral del IED San Jorge, en

> Bogotá D.C. Contrato con la Secretaria de Educación Distrital. Consorcio San Pedro 068. Mejoramiento integral del IED San Pedro

Claver, en Bogotá D.C. Contrato con la Secretaria de Educación Distrital. Consorcio constructores 101. Obras exteriores IED Olaya Herrera y Molinos - Marruecos, en Bogotá D.C. Contrato con la Secretaria de

Educación Distrital.

Consorcio Constructores 053. Reforzamiento del IED Domingo Faustino, en Bogotá D.C. Contrato con la Secretaria de Educación Distrital.

De 10 de abril 2007 – 08 de septiembre de 2007 Tiempo: Funciones:

Documentar e implementar el Sistema de Gestión de Calidad, basado en la Norma ISO 9001:200.

Encargado del cumplimiento de los requerimientos en Seguridad Industrial, Salud Ocupacional y Ambiente, en todos los proyectos que se eiecutan.

8. CONSORCIO RR (JOSE RODRIGUEZ – GERMAN RODRIGUEZ M)

Jefe Inmediato: Ing. José Iván Rodríguez.

Teléfono: 313 4241566

Cargo: Coordinador Seguridad Industrial y Salud Ocupacional.

Proyecto: Interventoría Técnica Administrativa y Financiera, para la construcción

de los despachos judiciales del Espinal Tolima.

De 24 de noviembre 2006 a 26 de enero de 2007. Tiempo:

Funciones: Capacitación del personal en temas relacionados con la Seguridad

Integral en obra.

Inspección y recomendaciones para el uso de elementos de protección

personal.

Revisión de procedimientos de seguridad. (Trabajo en alturas, permisos

de trabajo, líneas de vida).

9. CI GRODCO S en CA

Jefe Inmediato: Ing. José Luís Merlano. Teléfono: 6356262 - 6356278

Cargo: Ingeniero Coordinador GIR - Gestión Integral del Riesgo - (Coordinador

HSEQ - Salud, Seguridad, Ambiente y Calidad). Unidad Industrial Meta,

Puerto López.

Cel: 3133966828 Email: fernandolozada@colombia.com

Tel: (1) 8428842

Proyecto: Diseño, Reconstrucción, Pavimentación y/o Repavimentación de Vía

Grupo 62, Tramo 1, Puerto López – Puerto Gaitán, K0+000 al K73+000,

Departamento del Meta.

Tiempo: Funciones:

De 22 de agosto de 2006 a 22 de Noviembre de 2006.

 Mantener el Sistema de Gestión Integral de Riesgos y Gestión Humana en obra.

- Suministrar la inducción al personal nuevo.
- Realizar los entrenamientos al personal.
- Identificar, valorar y plantear soluciones sobre riesgos para la salud, seguridad industrial.
- Realizar las investigaciones de los accidentes e incidentes.
- Revisar y aprobar desde el punto de vista de la seguridad la adquisición de nuevos equipos y facilidades estructurales.
- Coordinar y supervisar las actividades de prevención de incendio y primeros auxilios.
- Preparar la Auditoria de seguimiento de RUC.

10. TRANSPORTE, PLANEACIÓN Y DISEÑO T.P.D. INGENIERÍA S.A.

Jefe Inmediato: Ing. Alfredo Ardila Ariza. Teléfono: 3231705 – 3231707.

Cargo: Coordinador HSEQ – Salud, Seguridad, Ambiente y Calidad

Tiempo: De 01 de octubre de 2003 – 18 de agosto de 2006.

Proyecto: Entre otros:

- Suministrar la mano de obra, equipos, algunos materiales y ejecutar las obras para el reparcheo de las vías del Contrato IDU-063. Contrato No. 002 con el CONSORCIO GV-24. Marzo 08 – agosto 22 de 2006.
- Obras de mantenimiento periódico de la carretera Chaparral -Ortega, Ruta 36 Tramo 3602, Contrato INVIAS 600-2005. Alfredo Ardila Ariza. Agosto 01 – septiembre 30 de 2005.
- Mantenimiento de la carretera Puente Quetame Pipiral, mediante reparación de losas túneles de Quebrada Blanca, Ruta 4006.
 INVIAS. Consorcio Mantenimiento Vial del Meta. Enero 05 a junio 04 de 2004.

Logros:

Empresa certificada por SGS. Alcance "Consultoría e interventoría en proyectos de ingeniería de Tránsito, Transporte e infraestructura vial". Certificado CO06/1482.

Funciones:

- Diseño, documentación, implementación y seguimiento del Sistema de Gestión de Calidad basado en la Norma ISO 9001:2000.
- Elaboración, implementación, control y seguimiento de Planes de Calidad para los proyectos contratados.
- Ejecución de auditorias internas.
- Medición de indicadores de gestión.
- Apoyo en el proceso de selección de personal.
- Elaboración de perfiles de cargo, Manuales de funciones y procedimientos.
- Documentación del Sistema de Gestión de Seguridad, Salud y Ambiente.
- Capacitación del personal en temas HSE.
- Estadísticas de accidentalidad, brigada de emergencias.

- Implementar para la Compañía el Programa de Salud Ocupacional.
- Elaborar, implementar y controlar los Programas de Salud Ocupacional y Planes de Emergencia, para las obras que ejecuta la Compañía.
- Coordinar la gestión HSE en todos los proyectos que ejecuta la Compañía.

11. TRANSPORTE, PLANEACIÓN Y DISEÑO T.P.D. INGENIERÍA S.A.

Jefe Inmediato: Ing. Alfredo Ardila Ariza.
Teléfono: 3231705 – 3231707.
Cargo: Ingeniero de Proyectos.

Tiempo: De 15 enero de 2003 a septiembre de 2003 - Octubre de 1999 a15 de

mayo de 2001 - Noviembre de 1996 a diciembre de 1997.

Proyecto: Entre otros:

- Operativo móvil de pesaje en la carrera Pereira Manizales, sector Chinchiná Estación Uribe (2902). Alfredo Ardila Ariza – INVIAS. Orden de servicio No. RC-065-03. Junio 15 – agosto 10 de 2003.
- Levantamiento y análisis de información sobre transito y pesos de vehículos de carga, mediante operativo móvil de pesaje en la carretera Sincelejo – Toluviejo (25SC01). Projekta Ltda. INVIAS. Octubre 21 – noviembre 5 de 2003.
- Estudio de diseño conceptual del sistema de transporte masivo del área metropolitana en Pereira – Desquebradas – La Virginia. Consorcio TTC- SYSTRA – Grupo de Gestión y Tecnología. Febrero 15 – mayo 15 de 2001.
- Implementación del plan de manejo de tráfico. Señalación y desvíos para el Contrato IDU-089-2000, Rehabilitación de la Troncal Caracas desde la Calle 6 hasta Calle 80 para adecuación al sistema Transmilenio. Consorcio Castro Tcherassi – Equipo Universal. Julio 2000 a 15 febrero de 2001.
- Interventoría Técnica y administrativa a Internacional Busines S.A. en la demarcación de cruces escolares. Julio 3 de 1997 a agosto 25 de 1997.

Funciones:

Encargado de proyectos, ingeniero residente, coordinador de toma de información de tráfico en campo, capacitación del personal, manejo de personal y nomina, elaboración de informes y planos, preparación y gestión de planes de manejo de tráfico, supervisión de la digitación, manejo de las bases de datos, diseño e instalación de la señalización de obra.

12. RED DE SOLIDARIDAD SOCIAL-O.E.I.

Jefe Inmediato: Adriana Melendro.

Teléfono: 5960800

Cargo: Profesional de apoyo en Planeación y Seguimiento Unidad Territorial de

Córdoba.

Profesional de apoyo en Planeación y Seguimiento Unidad Territorial de

Valle del Cauca.

Tiempo: UT de Córdoba. 27 agosto de 2001 a 31 diciembre de 2001.

Cel: 3133966828 Email: fernandolozada@colombia.com

Tel: (1) 8428842

UT de Valle del Cauca. 28 enero de 2002 a 30 de septiembre 2002.

Funciones:

- Actualizar base de datos proyectos de inversión.
- Revisar y ajustar instrumentos de seguimiento.
- Generar alertas para prorrogas en tiempo y dinero.
- Solicitud de desembolsos.
- Asesorar ejecutores en la programación, seguimiento y liquidación de los proyectos contratados.
- Informes trimestrales de la ejecución física y financiera de todos los proyectos en la región cubierta por la Unidad Territorial.
- Evolución de la población vulnerable, beneficiarias de la inversión.
- Preparar planes contingentes de seguimiento.

REFERENCIAS LABORALES

Ing. Alexander Patiño. Ingeniero ambiental.

Tel.: 3114452801

Ing. Alfredo Ardila Ariza. Ingeniero Civil Especialista en Transportes. Gerente General, Transporte Planeación y Diseño Ingeniería Ltda.

Tel.: 3231705-3231707-3231734.

Ing. José Iván Rodríguez. Ingeniero Civil. Especialista HSE.

Tel.: 313 4241566.

REFERENCIAS PERSONALES

Carmen Liliana Torres Anzola. Trabajadora Social. Secretaria de integración social. Alcaldía de Bogotá. Tel: (1) 8428842 – 310 5868998.

Juan Carlos Rodríguez. Ingeniero Mecánico UNAL.

Tel.: 3112642846

LUIS FERNANDO LOZADA CASTRO

Bogotá D.C., agosto de 2011.